# 处置其他权益工具投资报表列报

提问人：王大包子 时间：2022-03-11 22:46:54
请教各位老师
其他权益工具投资处置时的差额要计入留存收益，那么在所有者权益变动表中哪个项目列示呢？（五）所有者权益内部结转中的 5.其他综合收益结转留存收益吗？该如何理解？

回答人：chenyiwei
首先将处置价款与处置时点其他权益工具投资账面价值之间的差额计入当期的“综合收益总额”。
其次，将上述列入“综合收益总额”的差额，连同此前累积的其他综合收益转入留存收益，通过权益变动表中的“（五）所有者权益内部结转”中的“5.其他综合收益结转留存收益”一行反映。